臺灣高等法院臺南分院刑事判決
                                  111年度金上訴字第532號
上  訴  人  臺灣臺南地方檢察署檢察官
被      告  張蕙蘭



選任辯護人  謝凱傑律師
            楊聖文律師
            許哲嘉律師
上列上訴人因被告詐欺等案件，不服臺灣臺南地方法院110年度
金訴字第533號中華民國111年3月8日第一審判決（起訴案號：臺
灣臺南地方檢察署110年度偵字第15827號、第17560號），提起
上訴，本院判決如下：
    主  文
上訴駁回。
    理  由
一、公訴意旨略以：被告張蕙蘭於民國110年6月19日某時，基於
    參與犯罪組織之犯意， 加入真實姓名年籍不詳、LINE通訊軟體
    （下稱LINE）暱稱「陳主任」之人，及其餘不詳成年人所組成
    之3人以上，以實施詐術為手段之具有持續性、牟利性之有結
    構性組織（下稱本件詐欺集團），而遂行加重詐欺取財及一
    般洗錢之犯罪，並依「陳主任」之指示，將其設於第一銀行
    帳號00000000000號帳戶（下稱本件帳戶），提供予本件詐
    欺集團使用，並應允代為提領其內來源不明之款項，用以購買
    遊戲點數，並轉交該詐欺集團，報酬則為新臺幣（下同）4
    至5千元。被告遂與本件詐欺集團，共同意圖為自己不法之所
    有，基於3人以上共同詐欺取財及一般洗錢之不確定犯意聯絡
    ，推由該詐欺集團某成年成員，於110年6月20日某時起，偽
    冒「東海模型玩具」客服人員，致電被害人陳京緣，誆稱：
    因分期付款設定錯誤，須以ATM轉帳方式解除云云，再佯裝
    銀行及郵局人員，要求依指示操作，致被害人陳京緣陷於錯
    誤，於同日20時18分許，在臺中市○○區○○路0段000號「統一
    超商-○○門市」，以自動櫃員機轉帳25,012元至本件帳戶內
    。被告繼而依「陳主任」之指示，於110年6月20日20時18分
    起，在臺南市永康區「全家超商-○○○店」，自本件帳戶接續
    提領含上開款項在內之3萬5千元；繼而以之購買GASH點數，
    再將各該點數之帳號、密碼，以LINE拍照傳送予「陳主任」
    ，藉此製造金流斷點，隱匿詐欺犯罪所得之去向、所在。因認
    被告涉犯組織犯罪防制條例第3條第1項後段之參與犯罪組織、
    洗錢防制法第14條第1項之一般洗錢及刑法第339條之4第1項
    第2款之3人以上共同詐欺取財罪嫌。
二、按犯罪事實應依證據認定之，無證據不得認定其犯罪事實，
    又不能證明被告犯罪者，應諭知無罪判決，刑事訴訟法第15
    4 條、第301 條第1 項分別定有明文。而刑事訴訟上證明之
    資料，無論為直接證據或間接證據，均須達於通常一般之人
    均不致有所懷疑，而得確信其真實之程度，始得據為有罪之
    認定，若其關於被告是否犯罪之證明未能達此程度，而有合
    理之懷疑存在，致使無從形成有罪之確信，根據「罪證有疑
    ，利於被告」之證據法則，即不得據為不利被告之認定，此
    有最高法院76年台上字第4986號裁判意旨足資參照。再按，
    刑事訴訟法第161 條第1 項規定：檢察官就被告犯罪事實，
    應負舉證責任，並指出證明之方法。因此，檢察官對於起訴
    之犯罪事實，應負提出證據及說服之實質舉證責任。倘其所
    提出之證據，不足為被告有罪之積極證明，或其指出證明之
    方法，無從說服法院以形成被告有罪之心證，基於無罪推定
    之原則，自應為被告無罪判決之諭知，亦有最高法院92年台
    上字第128 號裁判意旨可參。
三、公訴意旨認被告涉有上開犯行，無非係以：被告於警詢及偵
    查中之供述、被害人陳京緣於警詢之指訴、第一商業銀行永
    康分行110年9月30日一永康字第00064號函、統一超商股份
    有限公司110年10月19日統超字第20210001075號函等為其主
    要論據。被告則堅決否認涉有上開犯行，辯稱：我之前在臉
    書購物後，接到自稱第一銀行人員陳主任電話，告知我之前
    購物因操作失誤，導致帳戶金額遭扣除，要求我把錢領出來
    購買遊戲點數，再把序號給他，他會把錢還給我，後來翌日
    又有自稱銀行人員打電話告知有2筆金額匯入我的帳戶，要
    求我領出來再購買遊戲點數，並把序號拍照傳給他，之後對
    方沒有任何回應，我撥打165詐騙專線才知道我被騙了，我
    也是被害人，不知道對方是詐欺集團。選任辯護人則為其辯
    護稱：被告因詐欺集團成員告知本件帳戶於第一銀行永康分
    行開戶而誤信於人，又無在金融機構工作之經驗，擔心名下
    第一銀行帳戶内款項遭重複扣款，故聽信該名男子指示進行
    操作；本件帳戶係作為薪轉戶正常使用，並無提領一空後供
    詐欺集團成員使用之情形，況被告並未自詐欺集團處取得任
    何報酬或不法利益，甚至遭詐欺集團騙走自身8千元之存款
    ，顯與一般提供帳戶與詐欺集團使用之人藉此獲取報酬之情
    況不符，足見被告並無詐欺取財之故意或犯行，亦與洗錢防
    制法第14條第1項一般洗錢罪之構成要件不符，更無參與犯
    罪組織之犯行。
四、證據能力方面：
　㈠檢察官對於被告於原審所提出之錄音光碟及錄音譯文，認錄
    音時間與通話時間不符，且被告遲至原審始提出，原審復未
    勘驗錄音檔案即直接採用譯文內容，而主張上開證據並非合
    法取得，認無證據能力（見本院卷第72-73頁）。惟按，私
    人錄音、錄影之行為，雖應受刑法第315條之1與通訊保障及
    監察法第29條第3款規範；錄音、錄影取得之證據，則無證
    據排除法則之適用。刑事訴訟法（包括通訊保障及監察法）
    關於取證程序或其他偵查之法定程序，均以國家機關進行犯
    罪偵查為拘束對象。對於私人自行取證之法定程式並無明文
    。私人就其因被追訴犯罪而蒐集有利證據，除得依刑事訴訟
    法第219條之1至第219條之8規定，聲請國家機關以強制處分
    措施取證保全外，其自行從事類似任意偵查之錄音、錄影等
    取證行為，既不涉及國家是否違法問題，所取得之錄音、錄
    影等證物，如內容具備任意性，自可為證據。利用電話通話
    或兩人對（面）談因非屬於秘密通訊自由與隱私權等基本權
    利核心領域，國家就探知談話內容所發生干預基本權利之手
    段（即檢察官或法院實施之勘驗）與所欲達成實現國家刑罰
    權公益目的（即追訴、證明犯罪）兩相權衡，國家公權力之
    干預，尚無違比例原則，法院自得利用勘驗結果（筆錄），
    作為證據資料使用（最高法院103年度台上字第419號判決參
    照）。經查：經本院勘驗被告當庭所提出之行動電話，於該
    行動電話「檔案管理」之「音訊」資料夾內，有「+0000000
    00-0000000000.amr」檔案，該頁面同辯護人於原審所提出
    被證三之音訊檔案頁面（見原審卷第71頁，檔案時間顯示為
    2021年6月19日），長按後出現「更多」選項按入以後有出
    現檢視細節一欄，檢視細節內容與原審卷第73頁（名稱：+0
    00000000-0000000000.amr；時間：2021年6月19日22：01；
    大小：6.6MB；路徑：手機儲存/Music/Recordings/Call Re
    cordings/+000000000-0000000000.amr）相符；再經本院勘
    驗上開錄音檔案後，內容為被告與一男子之對話，於對話中
    被告之音量較另一方更大更清楚，勘驗錄音檔案之內容與辯
    護人於原審提出之錄音譯文完全相符等情，有本院勘驗筆錄
    附卷可參（見本院卷第74-75頁），依該錄音檔案儲存於手
    機內之路徑，足認確係被告所使用之行動電話於110年6月19
    日晚間接獲電話+000000000之來電時所錄製，屬私人取證行
    為，且經本院當庭實施勘驗之結果，該對話內容為被告與一
    男子平常之對話，並無任何違反任意性之問題；另依被告所
    提出之通聯紀錄截圖所示（見原審卷第67頁），該通電話通
    話時間雖為1小時13分36秒，被告所提出之錄音檔案僅有70
    分16秒（見原審卷第95頁），兩者固有出入，惟就此被告係
    供稱：我不知道什麼時候按到錄音，但是譯文內容前面還有
    一段話（見本院卷第69-70頁），亦已提出合理之解釋，且
    依該錄音譯文所示，於通話初始，該男子即表示：「還有另
    外一個就是因為他被扣款了是聯合搜索聯合扣款」，被告即
    回答：「恩」（見原審卷第75頁），顯見之前2人即有相關
    對話未為被告所錄製，尚難以該通話時間與錄音檔案之時間
    不符，即認該錄音檔案非合法取得。準此，被告所提出之錄
    音檔案及本院當庭實施勘驗所製成之勘驗筆錄，依照前揭說
    明，均有證據能力。至於原審未經勘驗被告所提出之錄音光
    碟，而原審檢察官於原審行準備程序時，固陳稱：「錄音譯
    文內容可能要回去聽過之後確認是否與檔案相符」（見原審
    卷第50頁），惟原審僅於雙方言詞辯論後，補充詢問原審檢
    察官對於錄音光碟及錄音譯文之證據能力及證明力有無意見
    ，經檢察官表示「沒有意見」後，未進一步向檢察官確認譯
    文內容是否與錄音光碟檔案相符，亦未進行勘驗程序，隨即
    以被告提出之錄音譯文引為判決之依據，雖有瑕疵及可議之
    處，惟本院既已當庭勘驗被告所提出之手機錄音檔案，並確
    認與錄音譯文內容完全相符，即得採為證據使用，併此敘明
    。
　㈡有罪判決中犯罪事實之認定，係據以確定具體的刑罰權之基
    礎，自須經嚴格之證明，故其所憑之證據不僅應具有證據能
    力，且須經合法之調查程序，否則即不得作為有罪認定之依
    據。倘法院審理之結果，認為不能證明被告犯罪，而為無罪
    之諭知，即無刑事訴訟法第154 條第2 項所謂「應依證據認
    定」之犯罪事實之存在。因此，同法第308 條前段規定，無
    罪之判決書只須記載主文及理由。而其理由之論敘，僅須與
    卷存證據資料相符，且與經驗法則、論理法則無違即可，所
    使用之證據亦不以具有證據能力者為限，即使不具證據能力
    之傳聞證據，亦非不得資為彈劾證據使用。故無罪之判決書
    ，就傳聞證據是否例外具有證據能力，無須於理由內論敘說
    明（最高法院100 年度臺上字第2980號判決意旨參照）。故
    本案無罪判決中所引用之證據之證據能力有無，並無論究之
    必要。
五、本院之判斷：
  ㈠經查：LINE通訊軟體暱稱「陳主任」之詐欺集團成員，於110
    年6月19日晚間與被告聯絡後，該詐欺集團成員於110年6月2
    0日某時起，偽冒「東海模型玩具」客服人員，致電被害人
    陳京緣，誆稱：因分期付款設定錯誤，須以ATM轉帳方式解
    除云云，再佯裝銀行及郵局人員，要求依指示操作，致被害
    人陳京緣陷於錯誤，於同日20時18分許，在臺中市○○區○○路
    0段000號「統一超商-○○門市」，以自動櫃員機轉帳25,012
    元至被告所申設之本件帳戶內；被告繼而依「陳主任」之指
    示，於110年6月20日20時18分起，在臺南市永康區「全家超
    商-○○○店」，自本件帳戶接續提領含上開款項在內之3萬5千
    元；繼而以之購買GASH點數，再將各該內含點數帳號、密碼
    之收據，以LINE拍照傳送予「陳主任」之事實，為被告所不
    否認（見本院卷第73-74頁），核與被害人陳京緣之指訴相
    符（見警1卷第37-38頁），並有第一商業銀行總行110年7月
    14日一總營集字第69666號函檢送被告張蕙蘭之帳戶交易明
    細、全家超商永康○○○店之監視器翻拍照片4張、GASH點數收
    據13紙、被害人陳京緣提出其所有之中國信託帳戶交易明細
    、存摺封面、通話紀錄截圖附卷可稽（見警1卷第13-17、19
    -20、25-29、43-45頁），此部分之事實，首堪認定。
  ㈡就被告何以提領上開款項後再購買GASH點數並將該點數收據
    ，以LINE拍照傳送予「陳主任」之原因，其於110年6月22日
    警詢供稱：我於110年6月19日20時35分，在家接獲電話+000
    000000來電稱我先前於臉書上購買物品因操作失誤，會導致
    我帳戶的金額遭到扣除，並說將會有第一銀行的人員跟我確
    認，隨後於同日20時47分該+000000000又撥打進來，我就加
    入一名名為陳主任的LINE，後來又於110年6月20日20時2分
    又接到+000000000的電話，來電內容稱會有兩筆金額匯入我
    的戶頭，叫我領出來購買點數，之後叫我將購買好的點數拍
    照給他，我傳給他之後就沒有任何回應，之後我詢問我朋友
    並撥打165詐騙專線才知道我遭到詐騙；我於110年6月19日
    下午9時21分就購買3,000元、5,000元點數給對方，我自己
    損失8,000元（見警1卷第3-5頁）；繼於110年7月22日警詢
    另供稱：我於110年6月19日晚上，接獲自稱我曾經消費過的
    網路店家來電，稱我當初消費購物時多按一筆，導致我會遭
    多扣款，又稱等下會有第一銀行客服人員與我聯繫，當日晚
    上20時許，我接獲自稱第一銀行陳主任來電，叫我先去超商
    提款，購買遊戲點數，於是我就提領8千元購買，陳主任稱
    如此就能解除錯誤，後來我詢問陳主任8千元能否拿回，陳
    主任稱可以，會有款項匯款進我的第一銀行帳戶；一開始陳
    主任唸出來我第一銀行前幾碼都正確，後來我就將第一銀行
    帳號唸給陳主任，並依指示領錢後購買遊戲點數，再將序號
    拍照傳給陳主任（見警2卷第5頁）；於偵查中並供稱：陳主
    任說要先把錢提出來，買遊戲點數，他才能出來再進去把我
    的錢還給我；陳主任沒有說那是別人的錢，他只說叫我看我
    的帳戶有無款項進入，把錢領出來，再買遊戲點數拍給他，
    他說等到這些事弄完，才能解除扣款（見偵1卷第28頁）。
    被告就本件提領款項之原因，前後供述尚屬一致，並無前後
    矛盾之處。且被告確實於110年6月19日21時11分，自其帳戶
    內提領自己之存款8,000元，並於同日21時21分，購買GASH
    點數共8000點等情，亦有帳戶交易明細、GASH點數收據在卷
    可佐（見警1卷第15、25頁），核與被告上開供述相符。
  ㈢再者，依被告於原審所提出經本院勘驗無誤之錄音譯文內容
    （如附表所示），於通話中，詐欺集團確係以發生扣款問題
    為由，要求被告至提款機查詢第一銀行帳戶之使用餘額（：
    00：09 是否還有開辦其他銀行的一些金融卡做使用，因為
    他是聯合扣款，如果說我們第一銀行取消，其他銀行沒取消
    的話，他直接會幫您從裡面扣；09：12 你做一下查詢），
    於被告至全家便利商店之提款機查詢帳戶內餘額尚有8,970
    元並告知詐欺集團之同時，詐欺集團即要求被告告知卡片正
    面帳號前4碼（10：10你看一下卡片的正面有個11碼的帳號
    ，你把前4碼告訴我做一下核對），被告隨即將帳號前4碼告
    知詐欺集團；詐欺集團除佯稱欲於電腦核對，並稱該帳戶係
    於永康分行申設以取信被告外，並表示於取消訂單之前，該
    帳戶轉帳及繳費功能於晚間12點之前均無法使用，且要求被
    告將提款卡插入提款機後，由銀行關閉卡片轉帳功能（11：
    12 簡單的跟你報告一下，因為，卡片，我們第一銀行他的
    扣款的電腦照時間扣款，他是從你卡片的轉帳功能及繳費功
    能這邊扣出去；11：30 我有去把取消訂單之前的在你的這
    個卡片不會被扣款現在臨時關閉你的轉帳以及繳費功能到今
    天晚上的12點，也就是說在今天晚上到12點之前您的這張卡
    片的轉帳以及繳費功能都不能使用，過了12點之後他就會恢
    復正常，那到時候你就可以做正常使用；12：37 那你現在
    把卡片插進來，我們要幫你關閉你卡片的轉帳功能），並指
    示被告於輸入帳號之指令時輸入手機號碼（15：02 這個要
    輸入你的手機號碼喔，不要輸錯），經被告表示因帳號有誤
    無法轉帳後，詐欺集團即表示已幫被告轉帳功能關閉（17：
    15 4507，那就是我們的第一步已經幫你搞定了卡片的轉帳
    功能關閉了），惟事實上，被告所輸入之轉帳帳號係其手機
    號碼，因此當然無法順利進行轉帳作業，也就隨即產生帳號
    有誤之訊息，被告卻未即時察覺，因而誤信詐欺集團所謊稱
    之已為被告帳戶關閉轉帳功能之說詞；隨後詐欺集團向被告
    表示要取消訂單，且發現其帳戶業經設為警示帳戶，被告須
    先提領帳戶餘額，並要求被告告知帳號後7碼（19：11 我們
    現在發現你這張卡片有一個訊發現是警示帳戶，警示帳戶呢
    ，也就是說你這張卡片可能資料有外洩會保證你到時候會有
    不同人使用；19：41 不用，我們現在就幫，我們現在已經
    在跟金融監管會做一個聯繫，這樣你看一下，為了確保您目
    前這張卡片是否正常，你現在幫我提領，你從你這個卡片從
    這個機台裡面提領，你看要把提領的部分先做提領出來；22
    ：13 不用，先不用，你把卡片正面的他這個6306這帳號全
    部的帳號總共11碼後面的7碼全都告訴我），再指示被告至I
    BON機台儲值線上遊戲點數8000點，並將提領之8千元至櫃檯
    繳款後，將收據序號告知詐欺集團。則由上開通話內容及被
    告確實於同日21時11分，自帳戶內提領8,000元後，再於同
    日21時21分，購買GASH點數共8000點等情勾稽以觀，詐欺集
    團之所以取得被告本件帳戶帳號，係先向被告佯稱其先前購
    物導致扣款發生問題而須操作提款機，並於操作過程中，分
    別以被告帳戶係於永康分行申設，及引導被告以錯誤方法操
    作提款機轉帳功能，而產生帳號有誤之訊息等方式逐步取信
    被告，並分次詢問被告帳號之前4碼及後7碼，因而取得本件
    帳戶之完整帳號，甚至最終令被告將自己帳戶內之存款8千
    元提領後全數購買線上遊戲點數，並將儲值序號告知詐欺集
    團，顯見被告係因誤信詐欺集團之話術及說詞，而不慎告知
    本件帳戶之帳號並購買線上遊戲點數提供予詐欺集團。參以
    於被告與詐欺集團長達70分鐘之通話過程中，被告非但應對
    方要求，於夜間雨中騎乘機車至2間便利商店操作提款機，
    期間不時無奈歎氣詢問對方其帳戶還要多久才會恢復正常，
    對方已造成其困擾，甚至於家人在旁詢問被告發生何事時，
    被告亦表示「在取消東西」、「買東西的啦」，益證被告於
    斯時已深信詐欺集團之說詞，進而按照詐欺集團之指示進行
    其自認為取消訂單及防止帳戶遭扣款，而重新設定提款卡之
    一切程序。
  ㈣其次，被告於110年6月20日20時2分、25分、49分尚有接獲+0
    00000000之3通來電，通話時間分別為23分15秒、24分4秒、
    2分18秒等情，有通聯紀錄截圖附卷可參（見原審卷第67頁
    ），而被告係於同日20時17分、18分、33分、42分，自本件
    帳戶提領被害人陳京緣及其他人所匯入之款項，並於同日20
    時24分、37分購買遊戲點數後，再於同日20時26分至40分，
    分別將收據照片以LINE傳送予陳主任等情，有帳戶交易明細
    、GASH點數收據11紙、LINE對話紀錄截圖在卷可稽（見警1
    卷第15、25-29頁、偵1卷第17-19頁），佐以陳主任於當日1
    5時20分，曾於LINE通訊軟體向被告表示：「卡片先別用，
    今天會設定好，晚點設定好聯絡你」（見偵1卷第17頁），
    亦係延續其於前一晚向被告所詐稱須重新設定提款卡之說詞
    ，則以被告於110年6月19日、20日與詐欺集團通話、提領款
    項、購買遊戲點數及傳送GASH點數收據之一連串動作及發生
    之時序，足認係詐欺集團於110年6月19日先行使用詐術取得
    被告帳戶帳號並向被告詐取8千元之遊戲點數後，再於翌日
    利用被告急欲取回8千元之心理，使被告相信此一連串發生
    之事件均係起源於先前購物扣款失誤所致，為避免其帳戶遭
    扣款及取回8千元之狀況下，乃依詐欺集團之指示，於翌日
    再度領取帳戶內款項購買遊戲點數，應無疑問。
  ㈤抑有進者，依本案被害人所稱遭詐騙之過程，其於警詢係指
    稱：詐欺集團先假冒電商業者客服，佯稱分期付款錯誤設定
    ，為解除此類錯誤，需使用ATM轉帳方式，才可以解除，過
    程中對方不斷使用假冒的銀行或郵局客服人員來增加詐騙話
    術的可信程度；對方稱我於110年4月18日上網購買的物品設
    定錯誤；我於110年6月20日20時18分轉帳25,012元，對方要
    了我的帳號，隔日一位自稱銀行人員打電話給我要我去ATM
    操作，他先轉一筆29,985元到我的帳戶，我隨後加了他們所
    提供的LINE，對方給我一組條碼，叫我把錢領出來以後去超
    商掃條碼，對方總共轉了4筆錢給我，我都依指示去超商掃
    條碼後付錢，最後又去超商買了GASH點數卡，我的帳戶被當
    成洗錢工具（見警1卷第37-38頁）。依被害人所述遭本案詐
    欺集團詐騙之經過，與前揭詐欺集團取得本案被告帳戶之帳
    號及被告依其指示提領帳戶內他人匯入之款項購買GASH點數
    之過程如出一轍，本案被害人之帳戶亦如同被告本件帳戶淪
    為詐欺集團洗錢之工具，則倘若認為被害人係遭詐欺集團所
    誆騙而提供帳戶帳號並提領其內款項，有相同經歷之本案被
    告何以非遭詐欺集團詐騙而提供帳號並提領帳戶內款項？起
    訴意旨刻意忽略詐欺集團取得被告與被害人帳戶帳號之手法
    相同並均將其等帳戶作為洗錢工具等情節，僅以被告之年齡
    、經驗、心智，應知悉對方為詐欺集團，且查無被告所稱之
    購物及信用卡資料，即認被告有詐欺及洗錢之不確定故意，
    尚嫌速斷。
  ㈥被告於110年6月19日晚間提領自己帳戶內之存款8,000元購買
    遊戲點數予詐欺集團，導致自身受有8,000元之損失乙節，
    已如前述；被告更於110年6月20日22時21分，主動報案指稱
    其於110年6月19日接獲電話指稱於臉書購買物品因客服人員
    操作設定錯誤會導致帳戶重複扣款而遭詐騙，並於110年6月
    20日提領帳戶內之款項購買GASH點數等情，有内政部警政署
    反詐騙諮詢專線紀錄表在卷可佐（見警1卷第21頁），倘若
    被告與詐欺集團有何詐欺他人財物之犯意聯絡，何須提領自
    身存款8,000元購買游戲點數予詐欺集團使用，更於第一時
    間報警處理？更何況本件帳戶於每月月初均固定匯入龍鋒公
    司之薪資予被告，有帳戶交易明細資料在卷可參（見原審卷
    第141-163頁），被告亦供稱其係任職於龍鋒企業公司，薪
    資均轉帳至一銀帳戶內，且案發後因帳戶遭凍結，其僅能至
    公司領取現金等語（見本院卷第102頁），足認該帳戶為被
    告長久以來正常使用之薪資轉帳帳戶，倘若被告主觀上有認
    識或預見其帳戶將隨時供匯入詐欺贓款使用，豈有將薪資轉
    帳帳戶供詐欺集團使用，而甘冒日後帳戶遭凍結無法使用之
    風險？由此益證被告確係因遭詐欺集團之詐騙而為上開行為
    無誤。
  ㈦公訴意旨雖以詐欺集團利用車手提領詐欺款項購買點數，業
    經報章媒體多所披露，並屢經政府及新聞為反詐騙之宣導，
    依被告之年齡、經驗、心智，應知悉對方為詐欺集團，且查
    無被告所稱之購物及信用卡資料，被告復為收取報酬4至5千
    元，而對陳主任係從事不法，當有預見等語。惟查：被告係
    於超商轉帳而與詐欺集團之對話中，因誤信詐欺集團之話術
    ，不慎分二次告知其帳號之前4碼及後7碼等情，已如前述，
    並非如公訴意旨所稱主動刻意提供帳戶予詐欺集團使用；再
    者，被告僅係依詐欺集團指示，提領轉戶內款項購買遊戲點
    數，再將點數序號拍照傳送予詐欺集團，於此過程中，根本
    無公訴意旨所稱其加入本件詐欺集團組織並主動提供帳戶予
    詐欺集團使用之情形。況且於他人資金匯入被告本件帳戶及
    提領之過程中，被告根本無所遁形，其倘若已預見匯入帳戶
    之款項均為詐欺贓款，理應知悉於東窗事發後為警方查獲只
    是時間早晚，被告又何須以身犯險，提供自身帳戶為詐欺集
    團所用，甚至自行操作提領款項購買遊戲點數，此已等同於
    詐欺集團車手之犯行？諸此均可見被告於110年6月20日提領
    被害人所匯入款項購買遊戲點數過程中，確實已深信詐欺集
    團之話術，復為取回其前一日所提領並購買遊戲點數之8千
    元所為，實難認被告主觀上有參與犯罪組織、共同詐欺、洗
    錢之不確定故意。
  ㈧至於被告雖稱詐欺集團曾表示欲給付其報酬4至5千元，惟被
    告亦表示其已拒絕任何報酬，僅要求對方返還自其帳戶所領
    取之8千元（見偵1卷第28-29頁），且除被告自身之供述外
    ，卷內根本無任何證據得以證明詐欺集團欲給付報酬予被告
    ，易言之，倘若被告係欲取得報酬而聽從詐欺集團之指示領
    款並購買遊戲點數，理當刻意隱瞞此事，惟被告卻主動供出
    上情，足認詐欺集團欲支付報酬並非被告於110年6月20日領
    取被害人匯入款項之動機，而係因被告於前一日已遭詐欺集
    團詐得8千元，其於相信詐欺集團說詞之情況下，為取回該8
    千元，始於翌日提領本件帳戶內之款項並購買遊戲點數。是
    起訴意旨僅以被告為領取報酬而提供帳戶予詐欺集團使用，
    即遽認被告有詐欺及洗錢之不確定故意，實屬率斷。
六、綜上所述，本件公訴人所提出之證據，顯然無法說服本院形
    成被告有罪之確信，本院就被告是否涉犯參與犯罪組織罪、
    共同詐欺罪、或洗錢罪，仍有合理懷疑存在，依據上述說明
    ，尚不能證明被告犯罪，自應為被告無罪之諭知。至於檢察
    官另請求對於被告所提出之錄音檔案進行鑑定，惟經本院當
    庭勘驗被告手機內錄音檔案之存取路徑、存檔時間，均與卷
    內事證相符，且該錄音內容亦與譯文內容吻合，實無再予鑑
    定之必要，附此敘明。
七、原審認檢察官所提證據均無法證明被告有參與犯罪組織、共
    同詐欺或洗錢犯行，而為被告無罪之諭知，於法並無違誤，
    檢察官上訴意旨雖以：被告所提出之錄音譯文並未提到翌日
    會有其他人匯款至被告第一銀行帳戶乙事，是該次通話內容
    與被告於翌日所為無涉，無從作為有利於被告之認定；被告
    於通話中已向「陳主任」表示：「我覺得我被騙你知道嗎？
    」、「一個小時了還沒處理好，你這樣讓我覺得你是有問題
    耶」等語，可認被告當下亦有懷疑，再者，於當日匯款至被
    告帳戶內之金額顯然並非前一日帳戶內原有之8,000元，已
    與通話中詐欺集團之說詞不符；被告依「陳主任」指示購買
    遊戲點數高達13次，卷附遊戲點數列印收據上亦明載「本卡
    無解除分期付款功能，代買點數應先確認，避免詐騙」、「
    點數僅用於線上遊戲儲值，無解除分期付款或其他用途」之
    警語，況且依據被告原審中所提出與「陳主任」之通話明細
    手機截圖頁面，被告手機已顯示「陳主任」通話是來自「塞
    內加爾」，被告與「陳主任」兩日內通話5次，且通話時間
    非短，已如上述，被告竟未心生警覺，猶配合此等顯與常情
    不符之模式提領款項並購買遊戲點數交與他人，顯見被告對
    於其行為係屬不法，主觀上應有所認識及預見。惟查：
　㈠以被告於110年6月19日、20日與詐欺集團通話、提領款項、
    購買遊戲點數及傳送GASH點數收據之一連串動作及發生之時
    序，足認詐欺集團係於110年6月19日先行使用詐術取得被告
    帳戶帳號並向被告詐得價值8千元之遊戲點數後，再於翌日
    利用被告急欲取回8千元之心理，及被告相信此一連串發生
    之事件均係起源於先前購物扣款失誤所致之心態，為避免其
    帳戶遭扣款及欲取回8千元之狀況下，乃依詐欺集團之指示
    於翌日再度領取帳戶內款項購買遊戲點數，上訴意旨刻意切
    割此一連串發生之事件，僅以被告並未提出其與詐欺集團於
    110年6月20日之通話，即認被告所提出之錄音譯文無從為有
    利於被告之認定，實屬無據。
　㈡被告與詐欺集團之通話中，雖曾表示：「28：37我覺得我被
    騙你知道嗎？」、「50：23一個小時了還沒處理好，你這樣
    讓我覺得你是有問題耶」，惟詐欺集團隨即答稱：「28：40
    很簡單，如果至少要騙你，我沒有必要要跟你說這話，直接
    把錢直接轉走就可以了，不需要說花費這麼多精力是嗎」、
    「28：58而且你看，我們能夠知道，騙子不會知道這張卡片
    在哪裡開辦的，這是第一個，第二個他也不可能知道是我們
    第一銀行這個電話可能做播訪，所以你不用擔心，如果我要
    騙你錢，我當時叫你把錢轉走就好了，沒必要花費這麼多精
    力，你明白嗎」、「50：36因為這個第一是最主要是要保護
    你資金的安全，為什麼不讓你在第一家超商是因為你的數據
    卡在那個機台上面，萬一到時候你的個人帳戶被人家盜取盜
    用，那這個責任我們全權處理」，其已對被告之質疑作出諸
    多回應，況且綜觀於附表所示詐欺集團與被告之對話中，其
    不時以似是而非之詐欺話術迷惑、矇騙被告，顯然即為實務
    上詐欺集團所詐騙一般大眾之手法。又被告於110年6月20日
    所領取之金額固非其於前一日所領取之8千元，然就此被告
    係供稱：一銀人員他一直強調說依照同樣的方式他才能把我
    的8千元還給我；我一直相信他是第一銀行的人員（見原審
    卷第126頁），業已提出合理之解釋，更何況被告如有預見
    甚至知悉該款項為詐欺贓款，大可於領取款項後自行據為己
    有，又何須依詐欺集團之指示全數購買遊戲點數予對方？由
    此亦證被告確實係誤信詐欺集團為第一銀行人員，始依其指
    示為上開行為。
　㈢依被告所提出之通話紀錄雖顯示+000000000係來自塞內加爾
    （見原審卷第67頁），惟就此被告係供稱：我是報警之後，
    警察告訴我要安裝「WHOSCALL」APP，才可以過濾電話，我
    是報警完隔天安裝後，才顯示塞內加爾（見本院卷第101頁
    ），而對照被告於警詢時所提出之通話紀錄均未顯示通話來
    源（見偵1卷第17頁），足見被告前揭供述實有所據。再者
    ，卷附GASH點數收據上固記載有前揭警語，惟該警語之字體
    極微，本易為一般人所忽略，更何況被害人陳京緣購買之GA
    SH點數收據上亦有相類似警語（見警1卷第47頁），惟其亦
    如同被告，於未曾察覺遭詐欺之情況下，貿然將收據拍照傳
    送予詐欺集團，則何以於同一案件中，如此行為模式相同之
    2人，其中1人遭起訴詐欺取財，另1人卻認定係詐欺取財之
    被害人？公訴人就此未予說明，甚至於原審審理時就被告所
    提出之錄音光碟及譯文之證據能力及證明力，均表示沒有意
    見（見原審卷第130頁），對該譯文內容之真實性復未為任
    何爭執，亦未曾請求勘驗錄音檔案，直至原審判決被告無罪
    後，卻具狀上訴主張該電話錄音不完整、係被告選擇性留存
    ，而質疑錄音之真實性及可信性，其上訴顯屬無據，應予駁
    回。
八、應適用之法律：
　　刑事訴訟法第368條。
本案經檢察官粟威穆提起公訴，檢察官李佳潔提起上訴，檢察官
蔡麗宜到庭執行職務。
中　　華　　民　　國　　111 　年　　7 　　月　　13　　日
                  刑事第七庭審判長    法　官  吳勇輝
                                      法　官  黃國永
                                      法　官  吳錦佳
以上正本證明與原本無異。
檢察官如不服本判決應於收受本判決後20日內向本院提出上訴書
，其未敘述上訴理由者並得於提起上訴後20日內向本院補提理由
書（但應受刑事妥速審判法第9條第1項各款規定限制）。
本件被告不得上訴。　　　　　　　　　　　　　
　　　　　　　　　　　　　　　　　　　書記官  王杏月　　
中　　華　　民　　國　　111 　年　　7 　　月　　13　　日
附錄法條：
刑事妥速審判法第九條：
除前條情形外，第二審法院維持第一審所為無罪判決，提起上訴
之理由，以下列事項為限：
一判決所適用之法令牴觸憲法。
二判決違背司法院解釋。
三判決違背判例。
刑事訴訟法第三百七十七條至第三百七十九條、第三百九十三條
第一款之規定，於前項案件之審理，不適用之。

附表：
00:01詐欺集團：還有另外一個就是因為他被扣款了是聯合搜索 　             聯合扣款 00:04  張蕙蘭：恩 00:05詐欺集團：那我們第一銀行您是否還有開辦其他銀行的卡 　             片 00:08  張蕙蘭：還有甚麼東西 00:09詐欺集團：是否還有開辦其他銀行的一些金融卡做使用， 　             因為他是聯合扣款，如果說我們第一銀行取消 　             ，其他銀行沒取消的話，他直接會幫您從裡面 　             扣 00:18  張蕙蘭：沒有、沒有東西、沒有 00:20詐欺集團：那就很簡單，如果只有我們第一銀行那就很簡 　             單 00:24  張蕙蘭：那我 00:25詐欺集團：那您先過去吧 00:26  張蕙蘭：喔，好 00:27詐欺集團：那到機台的時候跟我說一聲，注意交通安全喔 00:30  張蕙蘭：好，那我現在就是電話不掛掉對了吧 00:34詐欺集團：對對對，電話不用掛，您到機台的時候跟我說 　             一聲就行了 00:38張蕙蘭：好 （00:38～02:57 騎車到全家便利超商） 02:58  張蕙蘭：喂，喂 03:01詐欺集團：您好，張小姐 03:02  張蕙蘭：這個 03:03詐欺集團：您到了是嗎 03:04  張蕙蘭：可是提款機現在很多人 03:07詐欺集團：那你現在跑一下其他，沒關係 03:10  張蕙蘭：那如果，這邊比較近耶，應該很快吧，我還要 　             再等一個人 03:15詐欺集團：恩，好好好，你排一下隊，排一下隊 03:23詐欺集團：現在是7-11的是嗎 03:25  張蕙蘭：全家 03:26詐欺集團：那全家喔，好好 03:28  張蕙蘭：嘿 03:29詐欺集團：好的 05:35  張蕙蘭：裡面好（？？） 05:40詐欺集團：你不能使用是嗎 05:42  張蕙蘭：不是，還沒到，快到了，快到了，我可以知道 　             我現在裡面有多少嗎 05:50詐欺集團：這個這個也不要隨便告訴人 05:55  張蕙蘭：有，應該剩6000多吧 05:59詐欺集團：6000多塊喔，那沒關係，你過一下你卡片的正 　             確數字 06:04  張蕙蘭：好，不好意思耶 06:06詐欺集團：沒關係，沒關係 09:05詐欺集團：現在有輪到你使用了嗎 09:07  張蕙蘭：沒有，再等，好了，我現在要使用，我放卡 09:12詐欺集團：你做一下查詢 09:15  張蕙蘭：馬上好，先生問一下喔，如果在別的機台領超 　             過金額他們就會跟你傳簡訊麻 09:26詐欺集團：只要是沒有扣款，他就不會，沒關係，你先做 　             一下查詢來唄，我們等一下跟你做一點說明 09:32  張蕙蘭：我裡面8970 09:37詐欺集團：這些是可用餘額是吧 09:38  張蕙蘭：對，這是可用餘額 09:41詐欺集團：好好好，你先把卡片退出來，先收好 09:44  張蕙蘭：好，那現在就是 09:49詐欺集團：你先退到機台旁邊去，先不要穿過機台，我簡 　             單的跟你報告一下 09:54  張蕙蘭：嘿 09:56詐欺集團：你看一下卡片喔，就是你卡片 10:03  張蕙蘭：喂 10:04詐欺集團：有聽到嗎 10:06  張蕙蘭：有，現在是怎樣 10:10詐欺集團：你看一下卡片的正面有個11碼的帳號，你把前 　             4碼告訴我做一下核對， 10:15  張蕙蘭：卡片前4碼 10:18詐欺集團：對，有個11碼的帳號 10:20  張蕙蘭：我的帳號嗎 10:23詐欺集團：有個11碼的帳號，你把前面4碼告訴我就可以 　             了 10:26  張蕙蘭：6 3 0 6 10:28詐欺集團：6 3 0 6阿 10:30  張蕙蘭：嘿 10:31詐欺集團：那你稍等我一下，我在電腦前面做一下核對喔 10:44詐欺集團：張小姐你好 10:46  張蕙蘭：恩 10:47詐欺集團：你這張卡片是在我們永康這邊開辦的是吧 10:50  張蕙蘭：嘿，對 10:51詐欺集團：是在我們永康分行是吧 10:54  張蕙蘭：嘿，是，永康分行 10:57詐欺集團：永康區的中正南路109號這邊開辦的是吧 11:01  張蕙蘭：中正南路 11:03詐欺集團：對，就是永康分行開辦的 11:04  張蕙蘭：對阿 11:09詐欺集團：那我們這張卡片就在這邊開辦的 11:11  張蕙蘭：嗯嗯嗯 11:12詐欺集團：簡單的跟你報告一下，因為，卡片，我們第一 　             銀行他的扣款的電腦的照時間扣款，他是從你 　             卡片的轉帳功能及繳費功能這邊扣出去 11:27  張蕙蘭：所以咧 11:30詐欺集團：我有去把取消訂單之前的在你的這個卡片不會 　             被扣款現在臨時關閉你的轉帳以及繳費功能到 　             今天晚上的12點，也就是說在今天晚上到12點 　             之前您的這張卡片的轉帳以及繳費功能都不能 　             使用，過了12點之後他就會恢復正常，那到時 　             候你就可以做正常使用 11:51  張蕙蘭：所以我現在是不能領錢就對了 11:53詐欺集團：領錢可以，但是我們現在幫你關閉掉，關閉掉 　             過了12點之後就是可以正常使用了 11:59  張蕙蘭：就是過了12點之後我就可以使用就對了 12:02詐欺集團：對對對 12:03  張蕙蘭：好，那我就是要看晚上12點過後有沒有被扣款 　             到嗎，還是就再確定一下就對了 12:14詐欺集團：不用不用，我們直接幫你把這個關閉掉，關閉 　             掉了，有兩步，第一步關閉你卡片的轉帳功能 　             第二步幫你取消這個訂單，取消完這個訂單就 　             不會再從你的帳號去扣款 12:29  張蕙蘭：好好好，那我了解了 12:34詐欺集團：那機台有人使用嗎 12:35  張蕙蘭：沒有耶，怎麼了 12:37詐欺集團：那你現在把卡片插進來，我們要幫你關閉你卡 　             片的轉帳功能 12:41 張蕙蘭：喔，我還要再走進去 12:44詐欺集團：對對，因為我們還有兩步麻，第一步我們要幫 　             你關閉你的轉帳功能，第二步我們要幫你取消 　             訂單 12:51  張蕙蘭：阿現在 12:52詐欺集團：還要使用這個機台 12:56  張蕙蘭：喔，使用一下機台 13:00詐欺集團：對對對 13:01  張蕙蘭：然後咧 13:02詐欺集團：我會告訴你怎麼去關閉，你把卡片插進去，把 　             密碼小心輸入進去 13:08  張蕙蘭：我是要看哪裡，餘額查詢那裏嗎 13:10詐欺集團：不用，你點進去我告訴你怎麼關閉轉帳功能 13:16  張蕙蘭：阿我不能，現在不能按密碼 13:19詐欺集團：要輸入密碼 13:23  張蕙蘭：他現在不讓我，不讓我動任何東西阿，我是要 　             轉帳還是要動哪裡，其他服務 13:30詐欺集團：你現在密碼已經輸進去了嗎 13:32  張蕙蘭：還沒阿 13:34詐欺集團：那你要輸入密碼阿 13:36 張蕙蘭：他現在不讓我進去阿 13:38詐欺集團：沒關係，你先把卡片退出來重新再插入 13:44  張蕙蘭：不是阿，你出來，我要插進去，他問我要執行 　             哪個動作 13:52詐欺集團：你卡片插進去之後，頁面上會有一個轉帳，螢 　             幕上會有一個轉帳 13:57  張蕙蘭：對阿，我就是要問你阿，你就跟我講要輸入哪 　             個，我怎麼知道 14:02詐欺集團：不好意思喔 14:03  張蕙蘭：轉帳麻 14:05詐欺集團：對 14:06  張蕙蘭：然後咧，密碼，等一下，阿然後咧 14:20詐欺集團：轉帳，然後他有讓你輸入一個銀行代號 14:24  張蕙蘭：然後咧，按進去 14:27詐欺集團：對，輸入進去，銀行代號你輸入0 0 4 14:31  張蕙蘭：0 0 4 14:33詐欺集團：對對對，行庫代號 14:35  張蕙蘭：004是台灣銀行耶 14:39詐欺集團：他顯示是台灣銀行沒關係，他一般輸入會顯示 　             台灣的銀行名稱沒關係喔，接下來他有輸入帳 　             號麻 14:47  張蕙蘭：帳號，然後咧 14:49詐欺集團：帳號你不要輸入其他帳號，記得喔，這個要輸 　             入你的手機號碼，不要輸錯喔 14:54  張蕙蘭：我現在要輸入甚麼 14:57詐欺集團：現在是不是進入要輸入帳號這一欄 14:59  張蕙蘭：輸入帳號，帳號是 15:02詐欺集團：這個要輸入你的手機號碼喔，不要輸錯 15:06  張蕙蘭：你有沒有在騙我 15:09詐欺集團：很簡單，你看一下卡片上面我們第一銀行的 　             24小時的服務電話(電話號碼念一半) 15:17  張蕙蘭：對對，我知道，我弄完了，然後咧 15:22詐欺集團：你手機號嗎輸好了嗎 15:24  張蕙蘭：對阿 15:25詐欺集團：手機號碼輸好了，接下來按確認下一步，他有 　             讓你輸入金額麻，是吧 15:30  張蕙蘭：好，下一步金額，對阿，然後咧 15:33詐欺集團：金額讓你輸入299 15:35  張蕙蘭：299，299 15:39詐欺集團：對阿，他不會扣款 15:40  張蕙蘭：然後咧，299，229麻，下一步，然後咧 15:49詐欺集團：這個螢幕上顯示確認，確認轉帳總數，他不會 　             扣款，沒關係你按下去 15:55  張蕙蘭：就轉出去就對了 15:57詐欺集團：他不會轉出去，他可以馬上查詢 16:01  張蕙蘭：我就確認轉出就對了 16:03詐欺集團：對對對，就轉帳確認轉出 16:05  張蕙蘭：他說帳號有誤耶 16:09詐欺集團：沒關係，你把明細表列印下來 16:11  張蕙蘭：阿就取消，卡片就拿出來啦 16:13詐欺集團：卡片拿出來 16:15  張蕙蘭：對阿 16:16詐欺集團：把明細表列印下來，把明細表列印下來 16:19  張蕙蘭：列印，好，列印下來，列印明細對不對 16:25詐欺集團：對對對 16:26  張蕙蘭：然後咧，沒啦 16:27詐欺集團：你去列印好了 16:31  張蕙蘭：印好了 16:33詐欺集團：你先把卡片收好，明細放在旁邊，明細表他上 　             面列印的時間幾點幾分再告訴我 16:40  張蕙蘭：列印的卡片幾點幾分喔 16:42詐欺集團：對，時間 16:43  張蕙蘭：是不是 16:45詐欺集團：是 16:46  張蕙蘭：21點07 16:49詐欺集團：21點07，好，你看一下他前面有個交易結果， 　             有一個訊息代號，訊息說明是甚麼 16:55  張蕙蘭：交易，交易街口，就是，訊息說明那邊嗎 17:04詐欺集團：是 17:05  張蕙蘭：就是帳號有誤 17:07詐欺集團：帳號有誤，那你就代碼，訊息代號進去，說明 　             寫的是甚麼 17:12  張蕙蘭：訊息代號喔，4507阿 17:15詐欺集團：4507，那就是我們的第一步已經幫你搞定了卡 　             片的轉帳功能關閉了 17:19  張蕙蘭：阿然後咧 17:22詐欺集團：那你還記得當初你訂購這個產品的時候，當初 　             你十二碼，使用哪個的帳號嗎 17:29  張蕙蘭：十二怎樣 17:30詐欺集團：給你這個訂單的調整碼你還知道嗎 17:34  張蕙蘭：忘記啦，因為我完全不知道阿 17:37詐欺集團：好，那你稍等我一下，我給你核實一下訂單的 　             調整碼，等一下我們會幫你透過這個機台來幫 　             你把這個調整碼來幫你說出調整碼，那就可以 　             取消這個訂單，這個號碼就不會再扣款了，好 　             嗎 17:48  張蕙蘭：那我現在咧 17:50詐欺集團：你現在在機台旁邊稍等我一下，我先跟帳房溝 　             通一下 17:58  張蕙蘭：OK 18:50詐欺集團：你好張小姐 18:51  張蕙蘭：然後怎樣 18:53詐欺集團：跟你核對一下，因為我跟現場裡面做一個，把 　             你的事情做一個分析的時候，發現你這張卡片 　             是在我們永康這邊做開辦的卡片，當初在開辦 　             的時候我們銀行櫃台的櫃員有沒有給你一張安 　             全表格讓您勾選 19:09  張蕙蘭：我忘記了 19:11詐欺集團：我們現在發現你這張卡片有一個訊發現是警示 　             帳戶，警示帳戶呢，也就是說你這張卡片可能 　             資料有外洩會保證你到時候會有不同人使用 19:25  張蕙蘭：那你現在要我怎麼處理 19:27詐欺集團：那我們要透過金融監管會去從我們第一銀行的 　             上級部門把你這張卡片做一個重新設定為一個 　             安全帳戶，安全帳戶後就不會擔心被 19:39  張蕙蘭：那我需要去跑銀行嗎 19:41詐欺集團：不用，我們現在就幫，我們現在已經在跟金融 　             監管會做一個聯繫，這樣你看一下，為了確保 　             您目前這張卡片是否正常，你現在幫我提領， 　             你從你這個卡片從這個機台裡面提領，你看要 　             把提領的部分先做提領出來 19:57  張蕙蘭：就是提領錢就對了 20:00詐欺集團：對對對 20:01  張蕙蘭：我要提領...全部嗎 20:05詐欺集團：提領8970，你就8000塊錢先做一個提領，看能 　             不能提領出來 20:10  張蕙蘭：喔好，反正我現在就是把我的錢領出來就對了 20:13詐欺集團：對，你就先提領這8000塊錢，百元鈔不用 20:18  張蕙蘭：我知道，我知道，看能不能提領就對了 20:22詐欺集團：對 20:45  張蕙蘭：恩，不能耶 20:46詐欺集團：不能提領是嗎 20:48  張蕙蘭：對阿 20:49詐欺集團：那你現在甚麼 20:52  張蕙蘭：咦，阿，交易金額，交易金額，沒有，他現在 　             還沒退出來，卡片給我，咦，可以領錢，錢可 　             以領耶 21:10詐欺集團：你看一下是不是8000塊錢 21:13  張蕙蘭：額，對，8000塊錢 21:16詐欺集團：8000喔，那你把卡片，先把這8000塊錢不要跟 　             身上的其他現金放在一起，因為我們每張鈔票 　             上面都有一個不同的識別碼，不要跟現金放在 　             一起 21:27  張蕙蘭：我要另外放就對了 21:29詐欺集團：對對對，另外放，等一下我們會透過金融監管 　             會重新幫你改變帳戶的設定與安全帳戶之後呢 　             ，會幫你換成到這張永康分行開辦的卡片裡面 　             ，那設定完之後呢，那你這張卡片就會重新回 　             到做為單純的帳戶使用，您不用擔心，因為不 　             用怕被使用掉好嗎 21:48  張蕙蘭：那還要多久 21:50詐欺集團：幾分鐘就可以 21:52  張蕙蘭：喔，我這些錢就另外放就對了 21:56詐欺集團：對對對，不要身上的現金放一起 22:00  張蕙蘭：((嘆氣)) 22:06詐欺集團：好，你現在卡片有收好了嗎 22:09  張蕙蘭：有，我要再用一次嗎 22:13詐欺集團：不用，先不用，你把卡片正面的他這個6306這 　             帳號全部的帳號總共11碼後面的7碼全都告訴我 22:28  張蕙蘭：後面7碼，0 0 0 0 0 0 0 00:34詐欺集團：0 0 0 0 0 0 0，你現在是在全家這邊對吧 22:43  張蕙蘭：恩 22:45詐欺集團：全家，那我們台灣金融監管會這邊跟每家超商 　             都有一台這個IBON機，我們台灣金融監管會都 　             會在超商IBON機設定一個安全的替代 22:58  張蕙蘭：然後咧 22:59詐欺集團：設定數據的整合機，數據整合機有一個這個點 　             數做為我們在非營業時間訂單取消的部分做恢 　             復的設定，你這個機台你會看的一台IBON的數 　             據整合機吧 23:17  張蕙蘭：那個，數據整合機，我現在是在全家，這是全 　             家，數據 23:24詐欺集團：他有一個IBON機台 23:25  張蕙蘭：有有有，然後咧 23:28詐欺集團：你在IBON機台喔，告訴你怎麼去列印一個數據 　             ，然後 23:31  張蕙蘭：列印查詢這裡喔 23:33詐欺集團：對對對，有一個，你現在看到甚麼頁面 23:37  張蕙蘭：我要做甚麼東西，列印服務嗎 23:42詐欺集團：沒有，主頁面你看看有一個儲值有沒有 23:45  張蕙蘭：主頁，儲值，有阿，然後咧 23:50詐欺集團：儲值，接下來按進去有一個game points有沒 　             有 23:54  張蕙蘭：甚麼東西 23:56詐欺集團：有一個gash 23:58  張蕙蘭：ganh 24:01詐欺集團：gash 24:05  張蕙蘭：ga你跟我講中文好不好 24:07詐欺集團：他是英文的gash points 24:11  張蕙蘭：沒有，他一個線上加值，一個儲值點數卡甚麼 　             的，全家的不是IBON 24:19詐欺集團：你看儲值，然後有一個線上交易有沒有 24:23  張蕙蘭：等一下，儲值，線上 24:27詐欺集團：線上遊戲 24:28  張蕙蘭：喔，有個，線上，有，然後咧 24:34詐欺集團：線上遊戲，有一個gash points有沒有， 　             g-a-s-h 24:40  張蕙蘭：gan，沒有阿，沒有，他只有一個線上遊戲阿 24:47詐欺集團：線上遊戲你點進去 24:48  張蕙蘭：線上遊戲點進去，然後咧 24:51詐欺集團：有一個g-a-s-h，g是google的g，a-s-h 24:57  張蕙蘭：這甚麼東西阿 25:00詐欺集團：有個兩個英文字母的單字gash 25:06  張蕙蘭：喔，gash喔 25:08詐欺集團：對對對，你點進去 25:10  張蕙蘭：然後咧 25:11詐欺集團：點進去，你看有一個不同的數字，有一個1000 　             點，3000點，5000點是吧 25:17  張蕙蘭：喔，然後咧 25:19詐欺集團：你點一個3000的，一個5000的，總共是8000， 　             那是跟我們的新台幣8000新台幣一樣的 25:24  張蕙蘭：3000跟 25:26詐欺集團：3000點一張，5000點一張 25:30  張蕙蘭：然後，5000點一張，等一下，5000點一張， 　             阿然後咧，列印繳費單喔 25:38詐欺集團：對對，把他列印下來 25:43  張蕙蘭：阿我要繳多少錢阿 25:44詐欺集團：沒關係，你先列印下來喔，我等一下告訴你 25:49  張蕙蘭：我要繳錢喔 25:52詐欺集團：先不用去繳錢，你先列印下來，我再跟你說 25:54  張蕙蘭：我列印下來了 25:57詐欺集團：好，你現在去到安靜一點的地方喔，我跟你講 26:02  張蕙蘭：((嘆氣)) 然後呢 26:05詐欺集團：這個數據整合機是我們金融監管會在各個超商 　             秘密設定在非營業時間幫這些訂單取消的客戶 　             去幫他緩存的數據到這個金融卡片裡，這個數 　             據，你列印的總共是8000嗎，8000點就相當於 　             我們新台幣的8000塊錢，那我們等一下呢把你 　             這個8000塊錢緩存到我們的這張卡片裡面，阿 　             你看一下我們這個，你把列印下的這個8000塊 　             錢等一下就去櫃檯那邊去繳款，繳8000塊錢， 　             在繳款當中呢，因為我們知道我們所有超商的 　             這些工作人員都是工讀生阿，或者是一些背景 　             不好這些人臨時找的一份工作，你這個在這個 　             數據整合機去，你現在這個數據是卡在這邊， 　             導致呢上面會套用你的這個個人資料去販賣給 　             不法集團違法謀利，導致你個人的訊息會洩漏 　             ，那你等一下去繳款之後喔，把這些卡片，把 　             這個帳單跟8000塊錢直接給他，把發票報出來 　             就可以，不管他問你甚麼，你只要告訴他你這 　             個是在玩遊戲，沒必要告訴他們你的個人資料 　             ，要不然你到時個人資料會外洩給他們 27:26  張蕙蘭：那我的8000塊不就沒了 27:30詐欺集團：那我們會，你把他這個繳款繳下來之後，上面 　             有一個密碼，你把這個密碼發給這個金融監管 　             會，他們會幫你轉存到這個永康分行的卡片裡 　             面，到時候呢緩存好之後你馬上就可以查詢就 　             可以領得到 27:45  張蕙蘭：我是明天就可以查詢的到嗎 27:48詐欺集團：不用，緩存好之後你就可以馬上做查詢 27:50  張蕙蘭：那我現在是去繳錢就對了 27:54詐欺集團：對，就是去繳錢，繳錢的當中記得不用跟我說 　             話，因為要確保你們的個人資料安全，你們不 　             用跟他講，他，反正告訴他說這是你自己要玩 　             遊戲使用的就可以了，要不然防止他們把你們 　　　　　　　 的個人資料 28:06  張蕙蘭：那我問你，我問一下，我這錢繳完，發票拿來 　             ，然後我多久可以看到金額 28:15詐欺集團：發票拿過來之後，他上面有一個繳錢的數據有 　             一個訊息你有，你先去繳款，繳完款之後拿出 　             來，不用跟我說，在繳款當中你不要跟我講話 　             ，避免他們會因為個人訊息會洩漏掉，你先繳                完款，繳完款出來之後再跟我說好嗎 28:37  張蕙蘭：我覺得我被騙你知道嗎 28:40詐欺集團：很簡單，如果至少要騙你，我沒有必要要跟你 　             說這話，直接把的錢直接轉走就可以了，不需 　             要說花費這麼多精力是嗎 28:56  張蕙蘭：哼哼 28:58詐欺集團：而且你看，我們能夠知道，騙子不會知道這張 　             卡片在哪裡開辦的，這是第一個，第二個他也 　             不可能知道是我們第一銀行這個電話可能做播 　             訪，所以你不用擔心，如果我要騙你錢，我當 　             時叫你把錢轉走就好了，沒必要花費這麼多精 　             力，你明白嗎 29:18  張蕙蘭：我在等結帳 29:24詐欺集團：你現在去繳款對嗎 29:25  張蕙蘭：對阿，不是嗎 29:27詐欺集團：繳款好，那你先繳款先不用跟我說話，繳完款 　             之後再找一個安靜的地方你再跟我說好嗎 31:27  張蕙蘭：喂，喂 31:29詐欺集團：你弄好了是不是 31:30  張蕙蘭：對，然後咧 31:32詐欺集團：你已經繳完款了是嗎 31:35  張蕙蘭：恩 31:36詐欺集團：繳完款阿，我會透過機房，你有line嗎，沒關 　             係，我會讓金管會的主管加你line，你把這個 　             發票拍給他就可以了，他會幫你直接把這個數 　             據設定好，設定好之後你就可以馬上做查詢， 　             確保你的這個 31:51  張蕙蘭：我的line很，電話line，電話 31:55詐欺集團：你的電話號碼是嗎 31:56  張蕙蘭：0 9 6，0 0 0 0 0 0 0 0 0 0 00:05詐欺集團：0 0 0 0 0 0是嗎 32:07  張蕙蘭：是 32:09詐欺集團：這個是你的ID嗎 32:11  張蕙蘭：對，ID，姓名張家甄 32:18詐欺集團：你稍等一下我看一下 32:26  張蕙蘭：為什麼要搞那麼久咧 32:30詐欺集團：這個英文字母是嗎 32:35  張蕙蘭：甚麼東西 32:37詐欺集團：0 0 0 0 0 0 0 0 0 0 00:39  張蕙蘭：對 32:41詐欺集團：這個是一個名字叫s o，s a o w a u是吧 32:47  張蕙蘭：甚麼 32:49詐欺集團：s a o w a u，saowau是嗎 32:53  張蕙蘭：沒有阿，電話0 9 3 0內  33:07詐欺集團：0 9 3 0 32:12  張蕙蘭：8 6 7 33:14詐欺集團：0 0 0 0 0 0，沒有收到這個號碼，我們先確 　             認一下你的ID是不是這個號碼 32:40  張蕙蘭：喂 33:42詐欺集團：你好 33:43  張蕙蘭：姓名是家甄 33:45詐欺集團：那他，他這邊沒辦法收到你的這個號碼 33:49  張蕙蘭：等一下，等一下 34:16  張蕙蘭：喂，你再試看看 34:20詐欺集團：好，那你稍等一下喔 34:26  張蕙蘭：((嘆氣)) 34:40詐欺集團：沒有顯示你的名字 34:41  張蕙蘭：喂 34:43詐欺集團：你好 34:44  張蕙蘭：可以了嗎 34:46詐欺集團：還是加不了阿，這是你的0 0 0 0 0 0 0 0 0 　             8嗎 34:51  張蕙蘭：對 34:52詐欺集團：你的名字是英文字母是嗎 34:55  張蕙蘭：應該是，我的英文字，huilan 35:02詐欺集團：怎麼是咧 35:03  張蕙蘭：不然是哪個，還有一個名字叫家甄 35:07詐欺集團：也不是 35:16  張蕙蘭：那你是搜尋到哪裡阿，阿我從來，你除了line 　             以外還有沒有別的可以使用阿 35:23詐欺集團：你先看一下你，你看那發票下來有個，他給你 　             的發票有一個21個數字和字母組成的這個密碼 　             有沒有 35:36  張蕙蘭：哪裡阿 35:42詐欺集團：他發給你，你繳完款之後，他交給你的帳單上 　             面 35:48  張蕙蘭：儲值密碼喔 35:51詐欺集團：我的密碼有沒有 35:53  張蕙蘭：恩，然後呢 35:54詐欺集團：是一個21個數字和字母組成的麻 35:58  張蕙蘭：恩，然後咧 35:59詐欺集團：你把這個告訴我，我直接發給這個金融監管會 　             的主管，然後他會直接幫你把這個數據給你設 　             定好之後，再緩存到你的永康分行的卡片裡面 36:10  張蕙蘭：((嘆氣))，7-Q-5 36:15詐欺集團：7是吧 36:16  張蕙蘭：7-Q-5 36:17詐欺集團：0000000的7是嗎 36:22  張蕙蘭：對 36:23詐欺集團：7-Q-5然後 36:24  張蕙蘭：P-A-0-7 36:28詐欺集團：P-A-0-7 36:30  張蕙蘭：8-S-K 36:31詐欺集團：8-S-K 36:34  張蕙蘭：9-7-Y 36:38詐欺集團：9-7-Y 36:39  張蕙蘭：S-P-M 36:41詐欺集團：S還是H 36:43  張蕙蘭：S-P-M 36:48詐欺集團：S-P-N喔 36:49  張蕙蘭：M，M，麥當勞的M 36:51詐欺集團：麥當勞的M，還有呢 36:54  張蕙蘭：G 36:55詐欺集團：G，google 36:58  張蕙蘭：G-P-Y-Y-6 36:59詐欺集團：G-P-Y-Y-6是嗎 37:02  張蕙蘭：對，G-P-Y-Y-6 37:04詐欺集團：還有嗎 37:06  張蕙蘭：還有另外一張 37:08詐欺集團：這個是5000點的還是3000點的 37:11  張蕙蘭：5000點的 37:13詐欺集團：那我的跟你核，重覆一下喔，7-Q，7-Q-5-P-A 　             -0-7-8-S-K-9-7-Y-S-P-N-G-P-Y-Y-6是嗎 37:26  張蕙蘭：對 37:27詐欺集團：((疑似在電話外說話)) 37:31  張蕙蘭：沒有，這是3000點的啦 37:34詐欺集團：喔，3000點的喔 37:36  張蕙蘭：對 37:39詐欺集團：好，那5000點的再念一次 37:40  張蕙蘭：U-V，U-V 37:44詐欺集團：V是勝利那個V 37:45  張蕙蘭：U，U，U 37:48詐欺集團：U 37:49  張蕙蘭：V勝利的V 37:51詐欺集團：恩 37:52  張蕙蘭：P-P 37:54詐欺集團：P-T，還是P-P 37:56  張蕙蘭：P-P 37:57詐欺集團：停車場的那個P喔 38:00  張蕙蘭：對 38:01詐欺集團：兩個P喔 38:02  張蕙蘭：對 38:04詐欺集團：P-P，然後 38:07  張蕙蘭：K-W-K 38:09詐欺集團：K-W-K喔 38:12  張蕙蘭：8-K-N 38:15詐欺集團：8-K-N 38:18  張蕙蘭：B，對，N，V，V-6 38:20詐欺集團：勝利的V 38:23  張蕙蘭：V-6 38:24詐欺集團：恩，再來 38:25  張蕙蘭：A-Z-4 38:28詐欺集團：A甚麼 38:30  張蕙蘭：A-Z，Z 38:34詐欺集團：哪個Z，Z，最後一個字母是吧 38:36  張蕙蘭：對 38:38詐欺集團：A-Z，然後6是吧 38:41  張蕙蘭：4 38:44詐欺集團：1234的4嗎 38:46  張蕙蘭：對 38:47詐欺集團：然後 38:48  張蕙蘭：P 38:49詐欺集團：P是停車場的P是吧 38:52  張蕙蘭：P((加重音)) 38:55詐欺集團：P喔 38:56  張蕙蘭：P，((嘆氣聲)) 39:00詐欺集團：P，額，再來 39:03  張蕙蘭：K，4-P-K-W，((嘆氣)) 39:08詐欺集團：K-W，還有嗎 39:10  張蕙蘭：S-P-K，下雨了，((嘆氣)) 39:15詐欺集團：K-W是吧 39:16  張蕙蘭：對 39:18詐欺集團：還有嗎 39:19  張蕙蘭：沒了 39:20詐欺集團：那我跟你核對一下喔，U-V-P-P-T 39:26  張蕙蘭：K，P-P-K，等一下，U-V-P-P-K 39:30詐欺集團：U-V-P-P-K-W-K-8-K是吧 39:34  張蕙蘭：K，8-K，8-K 39:35詐欺集團：W-K-8-K對吧，然後N-V-6-A-Z-4-P是吧 39:41  張蕙蘭：對 39:43詐欺集團：然後Z-4-P- K-W- S-P-K是吧 39:50  張蕙蘭：對，S，W-S，S-R-K，S-R-K 39:53詐欺集團：R-K 39:54  張蕙蘭：對，((嘆氣)) 39:56詐欺集團：這是5000點的是吧 39:58  張蕙蘭：對 40:00詐欺集團：好，稍等我一下喔 40:01  張蕙蘭：還要多久 40:03詐欺集團：稍等一下，稍等一下 40:06  張蕙蘭：外面在下大雨 40:09詐欺集團：不好意思，不好意思 40:20詐欺集團：你先稍等一下喔，你先找一個不會淋雨的地方 　             躲一下 40:26  張蕙蘭：問題是我回家的路上會淋到雨阿，你能不能快 　             一點啦 40:31詐欺集團：不好意思，不好意思，那你稍等我一下喔，我 　             催他一下，他現在在幫你做設定 40:38詐欺集團：好嗎 40:39  張蕙蘭：那我確定我以後我的錢會回來嗎 40:42詐欺集團：會回來，會回來，你不用擔心，這本身是我們 　             第一銀行會幫你做訂單的處理部分，這錢我們 　             也拿不走，也不敢要 41:15詐欺集團：好，恩，張小姐， 41:15  張蕙蘭：恩，然後咧 41:15詐欺集團：金融監管會呢，這個陳主管在幫你設定，這樣 　             子，你，現在下雨你先回去，然後記得卡片先 　             暫時不要做使用，他現在在幫你這個緩存到你 　　　　　　　 的這張卡片 41:30  張蕙蘭：那我，那我是甚麼 41:32詐欺集團：12點之前 41:33  張蕙蘭：12點之前都不能動，12點之後呢，阿12點之 　             後，好了之後怎麼辦 41:44詐欺集團：你稍等我一下，你稍等我一下喔，他看一下他 　             會幫你設定好會告訴你，你先稍等我一下，你 　             先找個地方避一下雨，好了之後馬上告訴你， 　             你馬上就可以做查詢，你先稍等一下，先不要 　　　　　　　 回去，稍等一下 42:22  張蕙蘭：((嘆氣))怎麼那麼麻煩咧，我就是取消，怎麼 　             搞這個東西 42:29詐欺集團：不好意思，不好意思，因為我們也是為了你帳 　             戶的安全 42:33  張蕙蘭：我知道阿，只是我這個東西就是取消，為什麼 　             還會有這種東西出現阿 42:39詐欺集團：因為在取消過程當中，我們發現你這張卡片是 　             警示帳戶，警示帳戶，我們擔心妳進到這個帳 　             戶會被不法份子利用，因為明明知道這幾年我 　             們台灣的風氣不好，很多違法集團的部分他會 　             連到你的這個卡片，去地下錢莊去借款或著是 　             去甚麼開辦信用卡到時候，對你的帳戶有所損 　             失 42:59  張蕙蘭：嗯嗯嗯，能不能快一點 43:04詐欺集團：你是不是這邊還有其他的便利店阿，你剛才的 　             這個數據有卡到這個， 43:09  張蕙蘭：我還要跑很遠 43:13詐欺集團：大概要多少時間，因為我們這邊主要是為了你 　             的安全部份 43:17  張蕙蘭：那我請問一下，我現在如果說我12點過後再， 　             現在是，在幫我處理，我12點過後再查詢卡片 　             是不是就可以了 43:29詐欺集團：因為我們呢，擔心的是你萬一沒幫你設定好之 　             後，你沒辦法重新做查詢，你會擔心我們是不 　             是呼嚨你，或是在跟你說謊這個東西，沒有跟 　             你說實話，到時你馬上就可以做 43:40  張蕙蘭：那我現在，問題是我現在完全是沒有辦法動彈 　             阿，我就只能等你 43:46詐欺集團：你先，雨下的很大嗎 43:49  張蕙蘭：這還好阿，只是我現在是人在外面很麻煩阿 43:54詐欺集團：好，你這樣子吧，你等一下再，等一下我們會 　             透過另外一家超商的機台幫你重新做設定，你 　             看要附近有其他的超商嗎 44:03  張蕙蘭：我問題是騎到家，我沒辦法走路到阿 44:07詐欺集團：沒辦法走路嗎 44:09  張蕙蘭：對阿 44:11詐欺集團：好，你稍等一下，稍等一下 44:31詐欺集團：喂，張小姐 44:32  張蕙蘭：嘿 44:34詐欺集團：是，你這樣是你還是要換一個超商我們幫你做 　             一個設定之後，你馬上就可以做查詢 44:40  張蕙蘭：問題是現在正在下雨，我沒辦法動彈你知道嗎 44:45詐欺集團：你有沒有這個的士，出租車 44:51  張蕙蘭：問題是我現在真的沒辦法動彈阿 44:54詐欺集團：雨下的很大嗎 44:55  張蕙蘭：對 44:57詐欺集團：我們也是擔心萬一到時候 44:59  張蕙蘭：那你是不是可以跟我講說到底要怎麼處理 45:02詐欺集團：我們到另外一家機台 45:04  張蕙蘭：不行阿，我就不管，你現在要等我，我就在等 　             你就好 45:10詐欺集團：那你沒辦法去另外一個超商，我們擔心你到時 　             候個資外洩，你就是個人資料外洩 45:15  張蕙蘭：你這樣很麻煩，就造成我的問題，你這樣就弄 　             太久 45:19詐欺集團：我們現在是幫你取消這個訂單 45:22  張蕙蘭：我知道，我在等你取消，我在等你取消 45:26詐欺集團：但是我們要取消之後，你才可以 45:28  張蕙蘭：那我請問你一下，我現在別的超商我要怎麼取 　             消，你跟我講 45:32詐欺集團：你可以馬上做查詢，確認清楚之後馬上幫你把 　             這些數據接近完整之後 45:36  張蕙蘭：怎麼查詢，怎麼查詢你跟我講就好 45:39詐欺集團：確認清楚之後就會馬上就可以做查詢了 45:42  張蕙蘭：怎麼確認 45:46詐欺集團：你到時就能直接，直接在機台上面做查詢，機 　             台上面，那我們現在去超商主要擔心是因為你 　             剛才這個數據的這個部分有卡在目前這個超商 　             裡面，擔心萬一你個人資料外洩，這個是我們 　             第一銀行的責任阿，這裡面就是我們的責任， 　             去辦這個專員的責任， 46:07  張蕙蘭：那我，那我如果禮拜一跑銀行咧 46:10詐欺集團：禮拜一咧，這個合約咧今天沒取消完整，沒有 　             取消完整過了12點合約生效，合約生效就開始 　　　　　　　 扣款，到時候就是你跟業者那邊的關係，跟我們第一銀行就沒關係，現在是免費幫你做訂單取消 46:24  張蕙蘭：幫我取消 46:26張蕙蘭的家人：甚麼事情((台語)) 46:27  張蕙蘭：在取消東西，取消東西阿，他們那邊查東西很 　             麻煩 46:30張蕙蘭的家人：是怎樣咧，哪會((台語)) 46:33  張蕙蘭：我怎麼知道咧 46:35張蕙蘭的家人：哪一家的((台語)) 46:36  張蕙蘭：買東西的啦 46:38  張蕙蘭：你這樣子造成我的困擾了 46:43詐欺集團：我們現在幫你取消阿，不能說 46:45  張蕙蘭：那我還要等多久，你還要我跑另外一家便利商 　             店 46:49詐欺集團：你現在，你現在過去嘛我再告訴你好嗎 46:52  張蕙蘭：很快嗎，會很快嗎 46:55詐欺集團：妳到了，會很快，妳到了跟我說好嗎 47:02詐欺集團：注意安全，注意安全喔，你到的時候跟我說 47:06  張蕙蘭：你這樣子我會，會那個耶，喔，我真的被你， 　             ((嘆氣)) 47:13詐欺集團：不好意思，不好意思，因為我們也是為了你的 　             帳戶資金來 47:16  張蕙蘭：你現在跟我講如果，如果我去便利超商我要怎 　             麼使用會比較快知道我的東西錢有沒有到 47:23詐欺集團：好的，你待會到了我再告訴你，因為現在再設 　             定，你到時候，跟我說好嗎 47:29  張蕙蘭：我電話就是不要掛就對了 47:31詐欺集團：電話不用掛，電話不用掛，注意交通安全，注 　             意交通安全，好嗎，你說大概多長時間會到 47:38  張蕙蘭：我到了再跟你講 47:40詐欺集團：好好好，電話不要掛，小心安全 49:50  張蕙蘭：喂， 49:51詐欺集團：你到了是吧 49:53  張蕙蘭：對 49:54詐欺集團：這邊是哪一家超商呢 49:56  張蕙蘭：對，7-11，快點好嗎 49:59詐欺集團：好好好，你先等一下，因為他正在，在帳戶設 　             定，等一下，等一下你可以馬上做查詢，你稍 　　　　　　　 等我一下喔 50:10詐欺集團：你先稍等我一下，先不用去到機台，在旁邊稍 　             等我一下，他好了之後你就可以查詢，查詢你 　             這個數據的緩存部分好嗎，稍等我一下 50:23  張蕙蘭：一個小時了還沒處理好，你這樣讓我覺得你是 　             有問題耶，((嘆氣)) 50:28詐欺集團：如果有問題，你看，我剛才把你的 50:30  張蕙蘭：我知道，我知道，可是你這樣讓我覺得很奇怪 　             阿 50:36詐欺集團：我知道，我知道，因為這個第一是最主要是要 　             保護你資金的安全，為什麼不讓你在第一家超 　             商是因為你的數據卡在那個機台上面，萬一到 　             時候你的個人帳戶被人家盜取盜用，那這個責 　             任我們全權處理 50:51  張蕙蘭：我知道，我知道，那現在還要再多久，還有再 　             多久就好 50:56詐欺集團：大概幾分鐘，好了這邊第一時間會讓你做查詢 　             ，你先稍等我一下好嗎 51:01  張蕙蘭：可以，可以快一點就好 51:09  張蕙蘭：因為我現在又很怕下大雨，((嘆氣)) 51:37  張蕙蘭：快一點啦 51:41詐欺集團：你不用急不用急，不用急，他設定數據不是說 　             隨便，不是隨隨便便就幫你設定，不然到時候 　　　　　　　 數據有錯亂，你的帳戶資金，還有個資的安全他幫你，幫你去做克服，好了之後我讓你去做一個查詢 51:57  張蕙蘭：((嘆氣)) 52:38  張蕙蘭：還要多久勒 52:48詐欺集團：好了之後我會第一時間告訴你，大概這個時間 　             三四分鐘可以處理，你再看一下 52:54  張蕙蘭：快點，快點，快點，快點還要多久，不是我在 　             趕你，是因為我怕外面下大雨 53:03詐欺集團：不好意思，不好意思，不好意思喔 53:06  張蕙蘭：所以我回去還要再講一下是為什麼要那麼久 53:10詐欺集團：呵呵，你老公擔心，擔心你老公懷疑你跑去哪 　             裡 53:15  張蕙蘭：對阿，不是阿，他又會問說你到底在幹甚麼， 　             我沒有跟他講我在幹甚麼，我就跑出去了，那 　　　　　　　 他就一定會問，然後我又要跟他解釋阿，有時候解釋起來很麻煩阿 53:26詐欺集團：喔，看來你平時不太老實是吧 53:30  張蕙蘭：也不是說不老實，是他聽了會覺得說我為什麼 　             會亂買甚麼東西，說怎樣怎樣怎樣，問題是這 　             個人有會搞不清楚狀況阿 53:40詐欺集團：你平時不要去怎麼樣怎麼樣就不會 53:43  張蕙蘭：對阿，所以還要再等多久內 53:48詐欺集團：應該再等幾分鐘，你稍等一下 53:53詐欺集團：我也很急，說實話，因為我要盡快幫你把訂單 　             處理掉 53:57  張蕙蘭：我知道阿，問題是，((嘆氣)) 54:00詐欺集團：不好意思，不好意思，你稍等我一下，稍安勿 　             躁，稍等一下，稍等一下 54:54  張蕙蘭：快好了嗎 54:59詐欺集團：應該差不多了，快好了，快好了，因為我還在 　             跟金融監管會那邊溝通 55:10詐欺集團：不好意思，不好意思，你還有小孩嗎 55:13  張蕙蘭：對阿，就是這樣才頭痛阿 55:18詐欺集團：小孩多大 55:19  張蕙蘭：小孩是五年級，是還好，阿，我回去還要解釋 　             很麻煩阿 55:26詐欺集團：你平常出來要解釋很多嗎 55:31  張蕙蘭：沒有，是出來太久了，你懂嗎，是出來太久， 　             不是要解釋很多，是出來太久，而且是不知道 　             甚麼還要解釋甚麼東西很麻煩，是這樣子 55:43詐欺集團：還要解釋，那你這樣讓他很不安，很不放心嗎 55:48  張蕙蘭：現在不是不放心的問題，你先，你現在趕快讓 　             我把東西知道，快好了沒這樣就好 55:53詐欺集團：你先稍等，好了我會給你消息，我現在在處理 　             ，再跟對方通一下電話 56:00  張蕙蘭：((嘆氣)) 56:02詐欺集團：稍等我一下，再跟金融監管局，在稍等我一下 56:17  張蕙蘭：而且我的手機快沒電了，謝謝 56:22詐欺集團：你現在看一下你還有幾趴電 56:24  張蕙蘭：二十幾趴 56:27詐欺集團：二十幾趴夠了 56:28  張蕙蘭：喔 56:29詐欺集團：等我一下就好 56:30  張蕙蘭：好 56:31詐欺集團：你等一下回去，你老公如果有問你，我再幫你 　             解釋 56:34  張蕙蘭：哼哼，沒關係，你先幫我處理一下，趕快這個 　             就好 56:39詐欺集團：我會盡快幫你處理 56:42  張蕙蘭：好 57:47  張蕙蘭：快好了沒有 57:50詐欺集團：還沒有，稍等一下好嗎，我也很急你不要催我 　             好嗎，稍等一下 57:56  張蕙蘭：((嘆氣)) 59:38  張蕙蘭：還要多久 59:42詐欺集團：稍等一下，稍等一下好嗎 60:51  張蕙蘭：((嘆氣)) 61:35  張蕙蘭：快好了嗎 61:38詐欺集團：差不多了，再過幾分鐘，不好意思，不好意思 　             ，因為他這些數據好像，現在數據好像繁忙比 　             較慢，稍等一下， 61:55詐欺集團：現在還有下雨嗎 61:58  張蕙蘭：我是不清楚啦，是在裡面 62:01詐欺集團：在裡面，好，那你稍等一下不要淋到雨，稍等 　             我一下，我馬上就跟，跟金融監管會這邊處理 63:19  張蕙蘭：還有幾分鐘咧 63:23詐欺集團：你再稍等一下嘛，我再跟催一下好嗎，好了我 　             會馬上告訴你，到時候你就可以準備做查詢了 　             好嗎 63:30  張蕙蘭：喔，好好 63:30  張蕙蘭：((嘆氣)) 63:50詐欺集團：張小姐 63:51  張蕙蘭：恩 63:52詐欺集團：你可不可以，你的line是你的手機號碼嗎 63:54  張蕙蘭：對對對 63:55詐欺集團：可是搜索不到，那你現在，你可以加我的lin 　             e，加一下 64:01  張蕙蘭：加你的line，所以現在是要怎樣，你的line是 　             怎樣 64:05詐欺集團：恩，加我的line，你看能不能加一下 64:09  張蕙蘭：真麻煩 64:18  張蕙蘭：是甚麼 64:19詐欺集團：我的ID呢，是J-J呢，J是jacke的J，兩個J-J 64:25  張蕙蘭：好，你等一下喔，J-J，然後咧 64:31詐欺集團：0-0-0-0-0-0-0 00:35  張蕙蘭：0-0-0-0-0-0-0 00:36詐欺集團：對 65:00  張蕙蘭：陳主任喔 65:02詐欺集團：對，陳主任，金融監管會的陳主任 65:07  張蕙蘭：我加入了，快點，快點 65:16詐欺集團：好好好 65:27  張蕙蘭：有搜尋到嗎 65:31詐欺集團：這個是你的照片是吧 65:27  張蕙蘭：他是一個，一個卡通人物的照片 65:35詐欺集團：那你是S-A-O-W-U-L-K是嗎 65:41  張蕙蘭：不是阿，我沒有英文字阿，我是寫家甄內 65:48詐欺集團：你確定有加了嗎 65:49  張蕙蘭：阿？ 65:51詐欺集團：你現在加了沒有 65:52  張蕙蘭：等一下，等一下 65:54詐欺集團：你要加他阿 66:15  張蕙蘭：喂，有看到嗎 66:19詐欺集團：家甄是嗎 66:20  張蕙蘭：恩，對對對 66:29  張蕙蘭：還要多久 66:34詐欺集團：好，你現在，你現在機台有沒有人在用 66:36  張蕙蘭：阿，甚麼甚麼 66:38詐欺集團：機台，這個ATM機有沒有人在用，你看一下 66:41  張蕙蘭：沒有沒有沒有 66:44詐欺集團：好，你先做一下查詢麻 66:46  張蕙蘭：我查詢就對了 66:50詐欺集團：對，你先做一下查詢 67:07  張蕙蘭：查詢 67:19  張蕙蘭：沒有了吧，沒有耶 67:24詐欺集團：餘額是多少你看一下 67:27  張蕙蘭：剩下的尾數 67:30詐欺集團：970對吧 67:31  張蕙蘭：對對對 67:33詐欺集團：好，你稍等我一下，稍等我一下，我先核實一 　             下喔 67:36  張蕙蘭：我先離開喔 67:39詐欺集團：你稍等一下喔，稍等一下喔，我再核實一下 68:01詐欺集團：好，你先把卡片退出來，先收好，人就在機台 　             旁邊喔，不要淋到雨喔 68:06  張蕙蘭：我先出來喔 68:29  張蕙蘭：((嘆氣)) 68:45  張蕙蘭：一個小時了，10點了 68:47詐欺集團：不好意思，不好意思 68:49  張蕙蘭：現在是怎麼回事，我的錢不會被卡住了吧 68:55詐欺集團：現在是卡在數據當中，現在在幫你做恢復 68:58  張蕙蘭：喔，好，所以快了對不對 69:02詐欺集團：已經是最快了，你要相信我，已經請陳主管在 　             幫我弄好嗎，你先稍等我一下，他是我們的上 　          　 級，我們不能逼得太急 69:12  張蕙蘭：我知道，我知道，我知道，可是我很怕 69:17詐欺集團：放心放心，這錢呢我們你給我，我也不能要， 　             所以你放心好嗎 69:23  張蕙蘭：好，可以，可是怎麼會那麼麻煩內 69:28詐欺集團：因為這涉及到安全帳戶，安全帳戶就會很危險 　             ，我們為了慎重起見呢，為了你帳戶的安全， 　             要慎重為你處理 69:39  張蕙蘭：好好((嘆氣))，我想說我用現金交易應該沒有 　             這些問題，怎麼還會有這些問題 69:56詐欺集團：因為你這是重覆訂單，我剛也對你解釋了重覆 　             訂單他沒有指示會從帳戶保戶扣款，因為帳戶 　             扣款，今天呢因為是非營業時間，不然我們直 　             接邀請你到我們臨櫃來辦理就可以了，就不用 　             透過在這裡用電腦，真麻煩 70:10  張蕙蘭：喔，好 70:16詐欺集團：而且因為靠近這個合約生效的時間，所以我們 　             這邊第一時間先跟你確保清楚(70:21)  

全案卷證對照表：
NO 本院卷證簡稱 原卷名稱 1 警1卷 臺南市政府警察局永康分局南市警永偵字第1100388435號卷 2 警2卷 臺南市政府警察局永康分局南市警永偵字第1100358942號卷 3 偵1卷 臺灣臺南地方檢察署110年度偵字第15827號卷 4 偵2卷 臺灣臺南地方檢察署110年度偵字第17560號卷 5 原審卷 臺灣臺南地方法院110年度金訴字第533號卷 6 本院卷 臺灣高等法院臺南分院111年度金上訴字第532號卷